臺灣高雄地方法院刑事判決　　　　　　　 96年度訴字第698號
公　訴　人　臺灣高雄地方法院檢察署檢察官
被　　　告　甲○○
指定辯護人　張蓉成律師
上列被告因違反槍砲彈藥刀械管制條例案件，經檢察官提起公訴
（95年度偵字第32314 號），本院判決如下：
    主  文
甲○○未經許可持有空氣槍，處有期徒刑參年，併科罰金新臺幣
伍萬元，罰金如易服勞役，以新臺幣貳仟元折算壹日。扣案空氣
槍壹支（槍枝管制編號：高鑑0000000000）、瓦斯鋼瓶貳瓶、鋼
珠壹顆均沒收。
    事  實
一、甲○○未經許可，竟於民國95年10月間某日，在網路上向姓
    名年籍不詳之男子以新臺幣5,000 元之價格，購買具有殺傷
    力之空氣槍1 支（槍枝管制編號：高鑑0000000000）以及可
    供該空氣槍製造動力發射使用之瓦斯鋼瓶2 瓶、鋼珠10顆等
    物，並在高雄縣鳳山市○○路橋旁，自該不詳男子處收受該
    等物品而持有之。嗣於同年12月5 日晚間9 時35分許，因甲
    ○○持上開空氣槍與友人即非持有該槍枝之吳志唐（另為不
    起訴處分）至高雄縣鳥松鄉○○村○○路19巷旁之竹林地狩
    獵斑鳩時，經當地民眾聽聞聲響而報警前往處理，遂當場為
    警查獲，並扣得前開空氣槍1 支、瓦斯鋼瓶2 瓶以及用餘之
    鋼珠1 顆等物，而悉上情。
二、案經高雄縣政府警察局移送臺灣高雄地方法院檢察署檢察官
    偵查起訴。
    理  由
一、按被告以外之人於審判外之陳述，雖不符刑事訴訟法第159
    條之1 至第159 條之4 規定，而經當事人於審判程序同意作
    為證據，法院審酌該言詞陳述或書面陳述作成時之情況，認
    為適當者，亦得為證據，刑事訴訟法第159 條之5 第1 項業
    已明揭其旨。本件所引審判外之書面資料，均經檢察官、被
    告及辯護人同意作為證據，本院審酌其作成之情況，未見有
    何不適當之情形，是得為證據，合先敘明。
二、訊據被告甲○○對於前揭犯罪事實供承不諱，復有下列事證
    可佐：（一）前開扣案物品經送鑑定結果，其中空氣槍1 支
    （槍枝管制編號：高鑑0000000000），係非制式空氣長槍，
    以小型高壓氣體鋼瓶為發射動力，可發射直徑約6mm 彈丸，
    經試射測得鋼珠（直徑約6mm 、重0.88公克）之發射速度分
    別為153 、151 、150 公尺/ 秒，計算其動能分別為10.30
    、10.03 、9.90焦耳，單位面積動能分別為36.43 、35.48
    、35.01 焦耳/ 平方公分等情，有高雄縣政府警察局95年12
    月26日高縣警鑑字第0950077008號槍彈鑑定書附卷可稽。依
    該槍彈鑑定書所附殺傷力之相關數據所載，關於美國軍醫總
    署定義，彈丸撞擊動能達58呎磅（約78.6焦耳），則足以使
    人喪失戰鬥能力；內政部警政署刑事警察局對活豬作射擊測
    試結果，彈丸單位面積動能達24焦耳/ 平方公分，則足以穿
    入豬隻皮肉層；另依日本科學警察研究所之研究結果，彈丸
    單位面積動能達20焦耳/ 平方公分，則足以穿入人體皮肉層
    。本件扣案槍枝經試射結果，已超過內政部警政署刑事警察
    局對於活豬作射擊測試結果以及日本科學警察研究所之研究
    結果，堪認具有殺傷力甚明。至於扣案瓦斯鋼瓶2 瓶、鋼珠
    1 顆之鑑定結果，前者均為空瓶，係小型二氧化碳高壓氣體
    鋼瓶，可供上述空氣槍使用，後者則係市售小鋼珠，直徑約
    6mm ，重約0.88公克，亦經該槍彈鑑定書載明，可見該等物
    品均可供前開空氣槍製造動力發射使用無訛。（二）此外，
    證人吳志唐於警詢中對於其與被告共同前往竹林地狩獵斑鳩
    之經過情形證述歷歷，且有查獲相片在卷可參。上述事證足
    徵被告之自白與事實相符，堪予採信。本件事證明確，被告
    犯行應堪認定。
三、核被告所為，係犯槍砲彈藥刀械管制條例第8 條第4 項未經
    許可持有空氣槍之罪。茲審酌被告未經許可，擅自持有具殺
    傷力之空氣槍，對於他人生命、身體以及社會治安造成潛在
    之危險與不安，固有非是，然念其素無刑事前科紀錄，有臺
    灣高等法院被告前案紀錄表附卷可稽，且此次犯後始終供承
    犯行，態度良好，所持有之空氣槍亦未用以犯案，以及其犯
    罪之手段、所生危害等一切情狀，量處如主文所示之刑，並
    審酌上情以及依警詢筆錄所示被告之教育程度為國中畢業、
    職業為工、家庭經濟狀況為勉持等情形，就罰金部分諭知易
    服勞役之折算標準，以資懲儆。至於辯護人請求本院宣告緩
    刑一節，茲因本件並非宣告2 年以下有期徒刑、拘役或罰金
    之情形，核與刑法第74條第1 項所定緩刑要件有間，尚無從
    宣告緩刑，附此敘明。末查扣案具有殺傷力空氣槍1 支（槍
    枝管制編號：高鑑0000000000，送驗結果業如前述）為違禁
    物，應依刑法第38條第1 項第1 款規定宣告沒收；另扣案瓦
    斯鋼瓶（空瓶）2 瓶、尚未使用之鋼珠1 顆，均為被告所有
    且分別提供及欲供該空氣槍製造動力發射使用之物，此有被
    告之陳述及前開槍彈鑑定書可憑，爰併依刑法第38條第1項
    第2 款規定宣告沒收；至於業已使用而未扣案之鋼珠9 顆既
    非違禁物，亦無證據足證現尚存在，為免執行困難，爰不予
    宣告沒收，併此說明。
據上論斷，應依刑事訴訟法第299 條第1 項前段，槍砲彈藥刀械
管制條例第8 條第4 項，刑法第11條前段、第42條第3 項、第38
條第1 項第1 款、第2 款，判決如主文。
本案經檢察官乙○○到庭執行職務。
中　　華　　民　　國　　96　　年　　4     月　  30　  日
                  鳳山刑事第二庭  審判長法　官  黃建榮
                                        法  官  李嘉益
                                        法  官  譚德周
以上正本證明與原本無異。
如不服本判決，請於收受判決正本10日內，向本院提起上訴。
中　　華　　民　　國　  96　　年　　4 　　月　　30　　日
                                        書記官  陳憶萱
附錄法條：槍砲彈藥刀械管制條例第8 條第4 項
未經許可，持有、寄藏或意圖販賣而陳列第 1 項所列槍枝者，處
3 年以上10年以下有期徒刑，併科新臺幣700 萬元以下罰金。
